【裁判字號】    92,簡上,458
【裁判日期】    921031
【裁判案由】    傷害
【裁判全文】
臺灣高雄地方法院刑事判決                        九十二年度簡上字第四五八號
    上  訴  人  臺灣高雄地方法院檢察署檢察官
    被      告  丙○○
右列上訴人因被告傷害案件，不服本院高雄簡易庭中華民國九十二年七月十五日九十
二年度簡字第二六三四號第一審簡易判決（聲請簡易判決處刑案號：臺灣高雄地方法
院檢察署九十二年度偵字第一○九四二號），提起上訴，本院管轄之第二審合議庭判
決如左：
    主  文
原判決撤銷。
丙○○傷害人之身體，處罰金肆仟元，如易服勞役，以參佰元折算壹日。
    事  實
一、丙○○與乙○○均住同一社區係為鄰居關係，前已因乙○○所有之腳踏車擺放位
    置問題而有糾紛，於民國（下同）九十二年三月三十一日二十二時二十分許，二
    人復因上開問題在高雄市苓雅區○○○路一三四巷一二弄二八號前而有爭執，丙
    ○○竟基於傷害及毀損之犯意，徒手拉扯毆擊乙○○之左肩，因而致乙○○身上
    所穿之背心左側肩帶因而受有斷裂之損壞，足以生損害於乙○○，並導致乙○○
    受有右肩上方紅腫壓痛○．五×二．五公分之傷害。
二、案經乙○○訴由高雄市政府警察局苓雅分局移送臺灣高雄地方法院檢察署檢察官
    偵查後聲請簡易判決處刑。
    理  由
一、訊據上訴人即被告丙○○固坦承有於右揭時、地因腳踏車擺放位置問題與告訴人
    乙○○發生爭吵，且因而發生拉扯之事實，惟矢口否認有何傷害及毀損之犯行，
    辯稱：伊沒有打告訴人，僅與告訴人發生拉扯，也沒有故意毀損告訴人的衣服云
    云，惟查：被告於右揭時、地傷害告訴人之身體及損壞告訴人內衣之事實，業據
    告訴人於偵查及本院審理時已指述綦詳，衡其前後所陳大致相符，尚無矛盾或不
    合常理之處，佐以被告於偵查中已坦承有於情急下拉告訴人內衣（偵查卷第四頁
    背面），及於本院審理時坦承有於上開時、地與告訴人發生拉扯之情以觀（刑事
    卷第四二頁、第四三頁），則被告確有可能於當時有傷害告訴人之身體及因而損
    壞告訴人當時所穿之背心肩帶之行為，足見告訴人所為之指述並非全然無據，且
    觀諸告訴人所提之陳中柱外內科醫院驗傷診斷書所載，被告係受有左肩上方紅腫
    壓痛之傷勢，確與告訴人所稱係遭被告拉扯內衣而受有傷害之情狀相符，益徵被
    告當時確有拉扯致告訴人受傷及內衣損壞無疑。此外，並有告訴人所提之相片一
    幀附卷可稽，綜上所述，被告前開所辯應係臨訟避重就輕之詞尚難採信，本件事
    證明確，被告犯行堪予認定。
二、核上訴人即被告丙○○所為，係犯刑法第二百七十七條第一項之普通傷害罪及同
    法第三百五十四條之毀損罪。被告以同一行為犯上開二構成要件不同之罪名，為
    異種想像競合犯，應依同法第五十五條之規定，從一重罪之傷害罪處斷。至被告
    上開毀損之犯行，聲請意旨雖未論及，但與前揭論罪科刑之傷害犯行有想像競合
    犯裁判上一罪之關係，已如前述，應為聲請效力所及，本院自應併予審判，併此
    敘明。
三、原審以被告罪證明確，因予論罪科刑，固非無見，惟被告上開毀損部分之犯行，
    與本案聲請簡易判決處刑部分有想像競合犯裁判上一罪之關係，業如前述，原審
    未予審究，容有未洽。檢察官上訴意旨所指量刑過輕雖無理由，惟原判決既有上
    開可議之處，自應由本院將原判決撤銷改判。爰審酌被告與告訴人係屬鄰居關係
    ，本應互相尊重及體諒，僅因腳踏車擺放問題而生爭執即毆打告訴人，行為實有
    不該，且於犯後一再否認犯行，足見其尚無悔意，惟衡以被告所受傷勢尚屬輕微
    ，及遭毀損之內衣價值非鉅等一切情狀，量處如主文所示之刑，並諭知易服勞役
    之折算標準，以資懲儆。
據上論斷，應依刑事訴訟法第四百五十五條之一第一項、第三項、第三百六十九條第
一項前段、第三百六十四條、第二百九十九條第一項，刑法第二百七十七條第一項、
第三百五十四條、第五十五條、第四十二條第二項，罰金罰鍰提高標準條例第一條前
段、第二條，判決如主文。
本案經檢察官甲○○到庭執行職務。
中      華      民      國      九十二      年    十    月    三十一    日
                                  臺灣高雄地方法院刑事第十庭
                                      審判長法  官  孫  啟  強
                                            法  官  楊  智  守
                                            法  官  楊  宗  翰
右正本證明與原本無異。
不得上訴。
                                            書記官  陳  怡  真
中      華      民      國      九十二      年    十一  月    四        日
附錄論罪法條
中華民國刑法第二百七十七條
傷害人之身體或健康者，處三年以下有期徒刑、拘役或一千元以下罰金。
犯前項之罪因而致人於死者，處無期徒刑或七年以上有期徒刑；致重傷者
，處三年以上十年以下有期徒刑。
中華民國刑法第三百五十四條
毀棄、損壞前二條以外之他人之物或致令不堪用，足以生損害於公眾或他
人者，處二年以下有期徒刑、拘役或五百元以下罰金。


司法院資訊處製作；財團法人民間司法改革基金會備份。
